【裁判字號】    90,易,3514
【裁判日期】    901022
【裁判案由】    傷害
【裁判全文】
臺灣高雄地方法院刑事判決                          九十年度易字第三五一四號
    公  訴  人  臺灣高雄地方法院檢察署檢察官
    被      告  甲○○
右列被告因傷害案件，經檢察官提起公訴（九十年度偵字第一二七０四號），本院判
決如左︰
    主  文
甲○○傷害人之身體，處拘役肆拾日，如易科罰金，以佰元折算壹日。
    事  實
一、甲○○與居住隔壁三十之一號之乙○○○素來相處不睦，二家時起爭吵，民國九
    十年四月二十八日下午，因乙○○○之子與其妹之子在住處騎樓間打球玩耍聲吵
    到甲○○，甲○○因而持水管引水潑灑乙○○○之子，二人因而再起爭執。於翌
    日二十九日早上八時三十分許，甲○○見乙○○○之女丙○○在住處騎樓內擦車
    ，竟又以水管接水朝丙○○潑灑，乙○○○聽聞其女聲音出外察看，見狀上前伸
    右手穿過兩戶間之鐵欄杆欲制止甲○○，甲○○竟基於傷害之犯意，趁機抓住乙○○○之右手，以水管毆打之，並強拉乙○○○右手碰撞鐵欄杆，致乙○○○右
  手臂受有4×3公分、5×4公分、7×5公分之瘀傷。
二、案經乙○○○訴請臺灣高雄地方法院檢察署檢察官查起訴。
    理  由
一、訊據被告甲○○固坦承於九十年四月二十九日早上八時三十分許，在住處與隔壁
    之告訴人乙○○○及其女發生執爭之事實，惟矢口否認有傷害告訴人之犯行，辯
    稱：當天早上伊剛開起住處鐵門，告訴人之女即無故衝入其住處拉伊頭髮並打伊
    ，伊無持水管其潑水或打告訴人云云。經查，右揭事實，除據告訴人指訴外，並
    有告訴人之診斷證明書一紙在卷可參，且經證人即告訴之女丙○○及案發當時亦
    在場之告訴人之妹陳素蓮（按告訴人之妹於前日攜子前往告訴人住處拜訪並留住
    一夜）於偵查中及本院審理時均證述相同經過可佐，按該二證人雖為告訴人之女
    之妹，證詞或有偏袒告訴人之可能，然於偵查期間，檢察官至現場實地勘驗時，
    經將告訴人及證人丙○○、陳素蓮三人予以隔離令其先後說明案發經過情形，三
    人所陳述之案發經過及指明告訴人遭毆打之地點等細節均完全相符，有九十年六
    月二十九日勘驗筆錄記載可明（見偵查卷第二十頁反面），且被告與告訴人住處
    間之騎樓間，確有以水泥牆上搭鐵欄杆相隔之情，亦經檢察官勘驗時記明筆錄無
    訛，並有兩戶騎樓間之照片二幀在卷可觀，足見案發當時之現場情形，亦與證人
    丙○○證稱被告係從其住處騎樓間之水龍頭接水管引水透過鐵欄杆朝其噴水，及
    告訴人指稱其在屋內聽見女兒聲音出外察看，見被告對其女在噴水，伊伸右手穿
    過兩戶間之鐵欄杆欲制止被告，遭被告抓住右手，以水管毆打並強拉其手臂碰撞
    鐵欄杆等被害情節並無不合之處，而告訴人右手臂瘀傷之傷勢，亦與其指訴手臂
    遭被告抓住以水管毆打、碰撞鐵欄杆之被害情節可能受到之傷害相吻合，堪認告
    訴人之指訴及證人丙○○、陳素蓮二人之證詞，均為真實可信，實屬無疑，被告
    空口否認無傷害犯行，委實不可採。再者，由被告之夫李萬能於偵查中陳稱：九
    十年四月二十八日下午二時許（即案發前日），告訴人之子在住處騎樓間打球玩
    耍聲吵到被告安寧，被告勸阻不聽，就用水將地潑濕，告訴人就出來罵等語（見
    偵查卷第十四頁筆錄），可知被告於案發前日即有潑水之舉，並因而與告訴人發
    生爭吵之事實，亦堪確認，雖被告否認有故意持水管引水潑灑告訴人家人之事實
    ，其夫亦避重就輕迴避部分案情，然二家素來相處不睦，時起爭吵一情，由被告
    、告訴人雙方於偵審中交相指責之陳述已可探知，從而，由被告及其夫李萬能陳
    述內容所透漏之部分情節，參合印證告訴人及證人丙○○、陳素蓮等人之指證，
    被告於案發當日確有持水管毆打告訴人手臂並強拉碰撞鐵欄杆之傷害犯行，誠堪
    認定。
二、核被告所為，係犯刑法第二百七十七條第一項之傷害罪。審酌被告與告訴人比鄰
    而居，未能敦親睦鄰，反而動輒因細故即互起爭執，甚而動手打人，對簿公堂，
    事後非但避重就輕否認己身之過，猶陳指對方之非，於法庭上與告訴人相互漫罵
    ，顯無悔意，惟念其前無犯罪前科，有本院院內索引卡紀錄表、臺灣高等法院被
    告全國前案紀錄表在卷可參，告訴人所受之傷害亦非嚴重等一切情狀，量處如主
    文所示之刑，並諭知易科罰金之折算標準。至被告打傷告訴人所持之水管，既未
    扣案，且其實物型樣亦不詳，為免日後執行困難，故不併予諭知沒收，附此敘明
    。
據上論斷，應依刑事訴訟法第二百九十九條第一項前段，刑法第二百七十七條第一項
、第四十一條第一項，罰金罰鍰提高標準條例第一條前段、第二條，判決如主文。
中      華      民      國    九十      年      十      月    二十二    日
                                    臺灣高雄地方法院刑事庭
                                        法  官  陳淑卿
右正本證明與原本無異。
如不服本判決，應於送達後十日內，向本院提出上訴狀。
                                        書記官  陳朝宗
中      華      民      國    九十      年      十      月    二十二    日
附錄本判決論罪之法條全文
刑法第二百七十七條條第一項
傷害人之身體或健康者，處三年以下有期徒刑、拘役或一千元以罰金。


司法院資訊處製作；財團法人民間司法改革基金會備份。
